【裁判字號】    95,訴,998
【裁判日期】    950630
【裁判案由】    毒品危害防制條例
【裁判全文】
臺灣彰化地方法院刑事判決               95年度訴字第998號
公  訴  人  臺灣彰化地方法院檢察署檢察官
被      告  甲○○
                      號3樓
                  （現另案在臺灣彰化監獄彰化分監執行中）
上列被告因毒品危害防制條例案件，經檢察官提起公訴（九十五
年度毒偵字第一八五三、一九九一號），被告於準備程序中就被
訴事實為有罪之陳述，經告知簡式審判程序之旨，並聽取公訴人
、被告之意見後，由本院合議庭裁定由受命法官獨任進行簡式審
判程序，判決如下：
    主  文
甲○○連續施用第一級毒品，累犯，處有期徒刑壹年，扣案之第
一級毒品海洛因（係指原毛重零點公克中扣除所含之供前開第
一級毒品海洛因包裝用之外包裝袋壹只重量後之淨重部分）沒收
銷燬之，另扣案之供前開第一級毒品海洛因包裝用之外包裝袋壹
只沒收之。
    犯罪事實
一、甲○○前曾於民國九十三年九月二十七日，因違反毒品危害
    防制條例案件，經本院以九十三年度訴字第九七九號判決判
    處有期徒刑十月（施用第一級毒品）確定，經送監執行於九
    十四年九月四日因縮短刑期執行完畢，並於翌日即九十四年
    九月五日出監【後又於九十五年二月七日，再因違反毒品危
    害防制條例案件，經本院以九十五年度訴字第三五號判決判
    處有期徒刑十一月（施用第一級毒品），並於九十五年三月
    十日確定，現即因此案件在臺灣彰化監獄彰化分監執行中】
    。另因施用毒品案件，經本院裁定送觀察、勒戒後，因認無
    繼續施用毒品之傾向，由臺灣彰化地方法院檢察署檢察官於
    八十九年十月五日，以八十九年度毒偵字第四七一八號為不
    起訴處分確定；後又因施用第一級毒品海洛因案件，復經本
    院以九十一年度毒聲字第二三四０號裁定送觀察、勒戒後，
    仍認無繼續施用毒品之傾向，於九十一年十月九日執行完畢
    而釋放，並由臺灣彰化地方法院檢察署檢察官於九十一年十
    月十六日，以九十一年度毒偵字第二三四六號為不起訴處分
    確定在案。詎仍不知警惕，復於觀察、勒戒執行完畢釋放後
    五年內，另基於施用第一級毒品海洛因之概括犯意，分別於
    九十五年四月二日某時許、九十五年五月三日上午十一時三
    十分許，在其彰化縣員林鎮○○里○○路○段三五三巷二號
    三樓住處內，以將少許海洛因粉末置入注射針筒內加水後，
    再以針筒注射手臂施用之方式，連續施用第一級毒品海洛因
    二次。迨先於九十五年四月四日上午十一時四十八分，經通
    知到彰化縣警察局員林分局驗採尿送驗，其結果呈現嗎啡陽
    性反應；後又於九十五年五月四日上午十時四十五分，經警
    在彰化縣員林鎮○○里○○路○段三五三巷口處，發現其形
    跡可疑，欲趨前盤查其身分證件時，甲○○見狀即將屬其所
    有之第一級毒品海洛因一包（警秤毛重０點三公克）丟棄在
    一旁地上，後仍遭警發現上開丟棄在地上之第一級毒品海洛
    因一包而當場查獲，後為警所採集之尿液經送檢驗，其結果
    確呈現嗎啡陽性反應。
二、案經彰化縣警察局員林分局報請臺灣彰化地方法院檢察署檢
    察官偵查起訴。
    理  由
一、上揭連續施用第一級毒品海洛因二次之犯罪事實，業據被告
    甲○○於本院審理時坦承不諱，而被告先後於九十五年四月
    四日上午十一時四十八分、九十五年五月四日上午十時四十
    五分，為警所採之尿液，經送檢驗，其結果確呈嗎啡陽性反
    應，此有詮昕科技股份有限公司九十五年四月十九日、九十
    五年五月十一日濫用藥物尿液檢驗報告二紙附卷可稽。此外
    ，復有被告所有之第一級毒品海洛因（係指原毛重０點三公
    克中扣除所含之供前開第一級毒品海洛因包裝用之外包裝袋
    一只重量後之淨重部分）及供前開第一級毒品海洛因包裝用
    之外包裝袋一只扣案足資佐證，而扣案之白色粉末確係第一
    級毒品海洛因，亦有彰化縣警察局員林分局查獲涉嫌毒品危
    害防制條例毒品初步檢查報告單一紙附卷可憑，則被告就其
    連續施用第一級毒品海洛因二次之自白核與事實相符，足堪
    採信。又被告前曾因施用毒品案件，經本院裁定送觀察、勒
    戒後，因認無繼續施用毒品之傾向，由臺灣彰化地方法院檢
    察署檢察官於八十九年十月五日，以八十九年度毒偵字第四
    七一八號為不起訴處分確定；後又因施用第一級毒品海洛因
    案件，復經本院以九十一年度毒聲字第二三四０號裁定送觀
    察、勒戒後，仍認無繼續施用毒品之傾向，於九十一年十月
    九日執行完畢而釋放，並由臺灣彰化地方法院檢察署檢察官
    於九十一年十月十六日，以九十一年度毒偵字第二三四六號
    為不起訴處分確定在案。故被告於觀察、勒戒執行完畢釋放
    後五年內，再為施用第一級毒品之犯行，本件事證明確，被
    告施用第一級毒品海洛因之犯行洵堪認定。
二、按海洛因係毒品危害防制條例所定之第一級毒品，不得非法
    施用。是被告甲○○施用第一級毒品海洛因之行為，核係犯
    毒品危害防制條例第十條第一項之施用第一級毒品罪。查被
    告為供施用第一級毒品而持有該級毒品之低度行為，應為施
    用之高度行為所吸收，不另論罪。次查被告先後二次施用第
    一級毒品海洛因之犯行，時間緊接，觸犯構成要件相同之罪
    ，顯係基於概括犯意反覆為之，為連續犯，應依刑法第五十
    六條之規定，以一罪論，並加重其刑。末查被告前曾於九十
    三年九月二十七日，因違反毒品危害防制條例案件，經本院
    以九十三年度訴字第九七九號判決判處有期徒刑十月確定，
    經送監執行於九十四年九月四日因縮短刑期執行完畢，並於
    翌日即九十四年九月五日出監，有臺灣高等法院被告前案紀
    錄表、在監在押全國紀錄表及臺灣彰化地方法院檢察署刑案
    資料查註紀錄表各一份在卷可稽，其於受有期徒刑執行完畢
    後，五年以內再犯本件有期徒刑以上之罪，為累犯，應依刑
    法第四十七條之規定遞加重其刑。爰審酌被告曾因施用毒品
    送觀察、勒戒，而仍未知警惕又再犯本案之罪，足見其雖經
    觀察、勒戒之治療程序，仍未徹底袪除施用毒品之惡習，猶
    再次施用，致深陷毒癮而難以自拔，顯未能善體國家設置觀
    察、勒戒機構，協助毒品施用者戒除毒癮之良法美意，惟念
    及施用毒品本質上係戕害自身健康之行為，尚未嚴重破壞社
    會秩序或侵害他人權益，及其施用第一級毒品海洛因之次數
    僅二次，犯罪之動機、目的、所生危害及犯罪後坦承犯行態
    度尚屬良好等一切情狀，量處如主文所示之刑，以示懲儆。
三、至扣案之第一級毒品海洛因（係指原毛重０點三公克中扣除
    所含之供前開第一級毒品海洛因包裝用之外包裝袋一只重量
    後之淨重部分）係屬第一級毒品，應依毒品危害防制條例第
    十八條第一項前段之規定沒收銷燬之。又扣案之供前開第一
    級毒品海洛因包裝用之外包裝袋一只，係可與上開毒品分離
    ，而其主要作用在於包裹毒品，防其裸露、潮濕，便於被告
    攜帶施用毒品，且屬被告所有，業據被告供承在卷，爰依刑
    法第三十八條第一項第二款之規定宣告沒收（最高法院九十
    三年度臺上字第二七四三號判決意旨參見），附此敘明。
據上論斷，應依刑事訴訟法第二百七十三條之一第一項、第二百
九十九條第一項前段，毒品危害防制條例第十條第一項、第二十
三條第二項、第十八條第一項前段，刑法第十一條、第五十六條
、第四十七條、第三十八條第一項第二款，判決如主文。
本案經檢察官洪英丰到庭執行職務。
中    華    民    國    九十五    年  六  月    三十  日
                  刑事第二庭    法  官  許旭聖
以上正本證明與原本無異。
如不服本判決，應於判決送達後十日內，向本院提出上訴狀（須
附繕本），上訴於臺灣高等法院臺中分院。
中    華    民    國    九十五    年  六  月    三十  日
                                書記官  黃幼華
附錄論罪科刑法條
毒品危害防制條例第十條第一項：
施用第一級毒品者，處六月以上五年以下有期徒刑。


司法院資訊處製作；財團法人民間司法改革基金會備份。
